Inventaris van het archief van de Nederlandsche Bank N.V.: Afdeling Geld en Kapitaalmarkt, Afdeling Buitenland, 1940-1992
Nationaal Archief, Den Haag
- Taken, C.
  - Disconto, C.06.
    - Valutamarkt, C.06.02.
      - Stukken betreffende nettingsystemen, 1986 - 1991; 20318, 20403-20409; 8 omslagen
        Netting is het Engelse begrip voor het salderen van over en weer bestaande vorderingen en verplichtingen, voortvloeien uit interbancaire transacties in de sfeer van zowel valutahandel als betalingsverkeer
        - Foreign exchange committee1986 - 1989, 20403
        - Foreign exchange committee, werkgroep De Sèze - multilaterale netting1986 - 1989, 20404
        - Juridische en toezichtsaspecten1988 - 1990, 20407
        - Betalingsafhandeling, ICCH, ABN, Bank of Canada en Verenigde Staten1988 - 1990, 20408
        - Foreign exchange committee, werkgroep De Sèze/Lamfalussy - multilaterale netting1989, 20405
        - Betalingsafhandeling FXNet, Echo, EBU en Abecor1989 - 1990, 20409
        - Foreign exchange committee, voorbereiding eindrapport committee on interbank nettingschemes1990 - 1991, 20406
        - Eindrapporten van de verschillende werkgroepen inzake het Foreign exchange committee1990, 20318
      - Correspondentie en nota's inzake het toepassen van zogenaamde makelaarspunten ("brokerage points"), 1988 - 1989; 20309; 1 omslag
        Het gebruik van makelaarspunten betreft een manier om koersverschillen bij te houden. Deze kunnen ontstaan doordat een makelaar een aan de bank gestelde prijs niet kan effectueren. Bevat documenten in de Engelse taal.
      - Kopieën van rapporten en nota's van DNB inzake de invloedsfeer van de toekomstige Europese Centrale Bank, 1989 - 1990; 20307; 1 omslag
      - Stukken betreffende Britse voorstellen voor de Ecu, waaronder het invoeren van een parallelle munt, 1989 - 1991; 20308; 1 omslag
      - Stukken betreffende de discussies omtrent de harde ECU en de bevriezing van het Ecu mandje, 1990 - 1991; 20392; 1 omslag
        De harde Ecu was het voorstel van de Britse regering in 1990 om de enkele Europese munteenheid te vermijden. De harde Ecu zou een algemene munteenheid zijn en circuleren naast de nationale munteenheden.
      - Verslagen van het Sub-Committee met betrekking tot het valutamarktbeleid, 1990 - 1991; 20240; 1 omslag
  - Taken en handelingen van tijdelijke aard, C.10.
    - Taken en handelingen met betrekking tot de Tweede Wereldoorlog en de nasleep daarvan, C.10.01
      - Afhandeling van aan- en verkoop van Duitse schatkistpromessen door de Geldmarktabteilung van de Deutsche Reichsbank, 1940 - 1945 maart; 23979-23983; 5 omslagen
        - 1940 nov. - 1942 maa., 23979
        - 1942 mei - 1942 dec., 23980
        - 1943 jan. - 1943 aug., 23981
        - 1943 sep. - 1944 maa., 23982
        - 1944 apr. - 1945 maa., 23983
      - Correspondentie, verordeningsbladen en instructies inzake de behandeling van vijandelijk vermogen tijdens de Tweede Wereldoorlog, 1940 - 1941; 20293; 1 omslag
      - Afhandeling van aan- en verkoop van Duitse schatkistpromessen door de Wertpapierabteilung van de Deutsche Reichsbank, 1941 - 1944; 23984, 24315-24316; 3 omslagen
        - 1941 mei - 1942 feb., 24315
        - 1942 maa. - 1942 dec., 24316
        - 1943 - 1944, 23984
      - Correspondentie en saldo-overzichten van rekeningen van DNB inzake de tegenwaarde te haren gunste van te Berlijn gestorte bedragen in het kader van de Markenregeling, 1941 - 1979; 20296; 1 omslag
      - Uitgaande en inkomende correspondentie inzake gedurende de Tweede Wereldoorlog gedane transacties, 1941 - 1959; 20294; 1 omslag
      - Uitgaande en inkomende correspondentie inzake gedurende de Tweede Wereldoorlog ingeleverd goud volgens de toen geldende Deviezenverordening 1940, 1944 - 1968; 20295; 1 omslag
      - Correspondentie met onder andere het Ministerie van Financiën inzake de te publiceren valutakoersen, 1945 - 1951; 20297; 1 omslag